【裁判字號】    98,消債更,251
【裁判日期】    980703
【裁判案由】    更生事件
【裁判全文】
臺灣板橋地方法院民事裁定
聲 請 人  甲○○
上列聲請人因消費者債務清理事件，聲請更生，本院裁定如下：
    主  文
債務人甲○○自中華民國九十八年七月三日下午四時起開始更生
程序。
本件得由司法事務官進行更生程序。
    理  由
一、按法院開始更生程序之裁定，應載明其年、月、日、時，並
    即時發生效力；又法院裁定開始更生或清算程序後，得命司
    法事務官進行更生或清算程序，消費者債務清理條例第45條
    第1 項、第16條第1 項前段分別定有明文。
二、本件聲請意旨略以：聲請人因負欠信用卡等債務共計新臺幣
    （下同）4,086,158元，前於民國95年6月間依中華民國銀行
    公會會員辦理無擔保債務協商機制，與最大債權金融機構中
    國信託商業銀行成立協商，約定自 95年6月起分80期，週年
    利率0.00%，每 10日以29,251元依各債權銀行債權金額比例
    清償各項債務，直至全部清償為止，然聲請人於協商成立時
    月薪約為34,789元，扣除每月應償還協商費用，實已無法維
    持基本生活，在親友資助下，勉強繳納至 97年1月毀諾，爰
    請求裁定准予更生等語。
三、經查：聲請人主張之上開事實，業據提出財產及收入狀況說
    明書、財政部國稅局財產歸屬資料清單、95年度及96年度綜
    合所得稅各類所得資料清單、戶籍謄本、債權人清冊、財團
    法人金融聯合徵信中心債權人清冊、勞工保險被保險人投保
    資料表（明細）。而依聲請人提出之95年度及96年度綜合所
    得稅各類所得資料清單，其各年度所得總額為 417,473元、
    470,567元，平均每月所得各為 34,789元、39,213元，嗣其
    於 96年8月間任職於天崗資訊有限公司擔任客服人員，另兼
    職網拍銷售，目前收入27,827元，此有聲請人所附薪資條、
    郵政存簿儲金簿存摺影本、聲請人收入變動明細表各 1份附
    卷可稽。準此，聲請人前平均每月所得僅27,827元，扣除其
    與最大債權銀行協商每月還款金額29,251元後，縱以行政院
    主計處公佈之臺灣省97年度每人每月最低生活費 9,829元計
    算，則聲請人每月所得清償協商金額後之剩餘，已不足維持
    基本生活所需，況聲請人名下亦無資產可供處分清償，復參
    酌其協商成立後清償能力確有降低等情，勘認聲請人主張其
    於協商成立後，因不可歸責於己之事由致無法依協商條件履
    行等情，應屬真實。此外，復查無聲請人有消費者債務清理
    條例第6條第3項、第8條或第46條各款所定駁回更生聲請之
    事由存在，則聲請人聲請更生，應屬有據，爰依首揭規定，
    裁定如主文。
中    華    民    國    98    年    7     月    3    日
                  民事第二庭    法  官  張谷輔
上為正本係照原本作成
本件不得抗告
本裁定已於98年7月3日下午4時公告
中    華    民    國    98    年    7     月    3    日
                                書記官  郭群裕


司法院資訊處製作；財團法人民間司法改革基金會備份。
